臺灣臺南地方法院民事裁定　　　　　　　100年度聲字第223號
聲　請　人　　曾敬甯
法定代理人　　林秀
聲　請　人
兼 代理 人　　曾文宏
上列聲請人就台新國際商業銀行股份有限公司與聲請人曾文宏間
強制執行事件（本院100年度司執字第16311號），聲請司法事務
官及書記官迴避，本院裁定如下：
    主  文
聲請駁回。
    理  由
一、聲請意旨略以：本院100年度司執字第16311號強制執行事件
    （下稱系爭強制執行事件）之執行標的即臺南市○區○○段
    2789建號建物（下稱系爭建物），其增建部分有獨立出入口
    及樓梯，可獨立使用，並非系爭建物之從物，其所有權人為
    聲請人曾敬甯，並非債務人即聲請人曾文宏所有；且該增建
    部分於系爭建物設定抵押予臺灣中小企業銀行股份有限公司
    時尚不存在，自不可能為抵押權範圍所及，且依本院民國99
    年度拍字第747號拍賣抵押物裁定，亦無資料顯示得拍賣增
    建部分。系爭強制執行事件之承辦司法事務官及書記官已於
    現場勘驗確定系爭建物增建部分有獨立出入口及樓梯，而系
    爭建物有保存登記部分本身亦有出入口及樓梯，竟引用不適
    用本案之最高法院88年度台上字第485號判決，顯違法圖利
    執行債權人，爰依民事訴訟法第33條第1項第2款、第39條之
    規定，聲請承辦系爭強制執行案件之司法事務官及書記官迴
    避。
二、按法官有民事訴訟法第32條所定以外之情形，足認其執行職
    務有偏頗之虞，當事人得聲請法官迴避。又此一規定於法院
    書記官及通譯準用之。民事訴訟法第33條第1項第2款、第39
    條分別定有明文。次按本法所定事件，依法律移由司法事務
    官處理者，除別有規定外，適用本節之規定。民事訴訟法第
    240條之1著有明文。而依其立法理由並指明：「至於本節所
    未規定者，自仍應適用本法就各該事件原為法官處理而設之
    相關規定。」。是本件聲請司法事務官迴避部分，為民事訴
    訟法司法事務官之處理程序一節未規定之事項，自仍應適用
    民事訴訟法就各該事件原為法官處理而設之前揭相關之規定
    ，合先敘明。復按民事訴訟法第33條第1項第2款規定法官有
    應自行迴避而不自行迴避以外之情形，足認其執行職務有偏
    頗之虞，據而聲請法官迴避者，應以法官對於訴訟標的有特
    別利害關係，或與當事人之一造有密切之交誼或嫌怨，或基
    於其他情形客觀上足疑其為不公平之審判者為其原因事實，
    若僅憑當事人之主觀臆測，或不滿意法官進行訴訟遲緩，或
    認法官指揮訴訟欠當，則不得謂其有偏頗之虞，最高法院69
    年台抗字第457號判例意旨參照。又法官之職權，即在於具
    體訴訟事件依據法律獨立審判，依其認定之事實，本其確信
    適用法律作成裁判。法官於審判程序中，本其職權及法律上
    之確信所為判斷或裁定事項，縱與當事件人所持之法律見解
    有異，亦不得逕謂法官有偏頗之虞。再者，關於上述迴避原
    因，依民事訴訟法第34條第2項、第284條之規定，應提出能
    即時調查之證據以釋明之，而依強制執行法第30條之1規定
    ，上開規定於強制執行程序中亦準用之。
三、查台新國際商業銀行股份有限公司、京城商業銀行股份有限
    公司（下稱京城商銀）對其債務人即聲請人曾文宏與曾敬甯
    共有之系爭建物聲請強制執行，經本院以系爭強制執行事件
    受理；嗣聲請人曾文宏聲明異議，主張系爭建物未保存登記
    之增建部分非其所有，不應列入拍賣之範圍；經本院司法事
    務官至現場勘驗系爭建物及增建部分現況後，於100年10 月
    12日以裁定駁回聲請人曾文宏之異議等情，業據本院調取系
    爭強制執行事件卷宗查閱屬實。而本件聲請人聲請承辦司法
    事務官、書記官迴避，無非以承辦司法事務官於上開裁定中
    採取之法律意見不利於聲請人為其論據。惟承辦司法事務官
    於上開駁回聲請人異議之裁定理由欄中，已詳細論述其法律
    上之意見及認定系爭建物增建部分為抵押權範圍所及之理由
    ，其本於職權及法律上之確信所為裁定，縱與聲請人所持法
    律意見不同，揆諸前揭說明，亦不得執此逕認承辦司法事務
    官執行職務有何偏頗之虞。此外，聲請人復未具體指明或釋
    明承辦司法事務官、書記官與當事人之一造有密切之交誼或
    嫌怨，或足疑本院執行處司法事務官、書記官進行強制執行
    有不公平情形之客觀事實，自難認承辦司法事務官、書記官
    有何偏頗之虞。從而，聲請人聲請承辦司法事務官、書記官
    迴避，為無理由，應予駁回。
四、依民事訴訟法第95條、第78條，裁定如主文。
中    華    民    國    100    年    11   月    21    日
                  民事第一庭   審判長法  官  杭起鶴
                                     法  官  何清池
                                     法  官  張玉萱
以上正本證明與原本無異。
如對本裁定抗告須於裁定送達後十日內向本院提出抗告狀，並應
繳納抗告費新台幣一千元整。
中    華    民    國   100    年    11    月    22    日
                                     書記官  陳雅慧